# 关于收到政府补助资金

提问人：liujingli3 时间：2012-02-27 15:03:22
某企业收到相关部门拨付的基础建设补助资金，已做营业外收入，所得税汇算时做为免税收入，我想问一下，根据财税〔 2011 〕 70号文，那这部门补助资金支出形成的存货，是否需要年末时确认递延所得税负债?

回答人：chenyiwei
如果确定属于免税收入，则相关的存货支出在未来实现销售时仍可税前扣除，即计税基础并未因此改变，因此没有暂时性差异，不应确认递延税项。 如果属于不征税收入，则由于相关的存货支出在后续不能税前扣除，存货的计税基础相应减少，小于帐面价值，所以需确认递延所得税负债。

提问人：sikai 时间：2012-03-02 22:10:05
汗，没看懂，为什么免税收入和不征税收入处理不一样啊？能不能说的再细一点啊，谢谢！

回答人：chenyiwei
建议到国家税务总局网站上查阅《企业所得税法实施条例》的释义。

提问人：qjr1124 时间：2012-03-02 23:25:34
回复 chenyiwei 的帖子
有一点小疑问，就是 政府补助是否有可能是不征税收入，从性质和根源来看不征收或不应该征收。
个人理解，政府补助一般是补偿企业业务开展，企业的行为一般是经营，代收的政府性基金和行政事业性收费，这些才是不征税的收入。

回答人：chenyiwei
不一定，还是要看税法对不征税收入的定义和财税[2011]70号文规定的界定条件。同时符合其中所列条件的，才是不征税收入。